

Kayna SMELTY

Developpeuse Web, en recherche d'alternance

ME CONTACTER

4 allée du Brindeau 75019 Paris 06 27 49 07 04

- ks.Kayna@Gmail.com
- in www.linkedin.com/in/kayna-smelty
- Kayna-Smelty.com

Permis B / Véhiculée

MES OBJECTIFS

Dotée d'une bonne présentation et élocution, d'un excellent relationnel, sens du service et de l'observation.

Mon organisation et ma réactivité ont été de réels atouts lors de mes précédentes expériences en fonctions similaires.

Je m'épanouis en répondant aux attentes et besoins de mes interlocuteurs.

Passionnée d'informatique, je souhaite me reconvertir dans la programmation afin de pouvoir mettre mes qualités au service d'un emploi qui me comblerait.

MA PERSONNALITÉ

Passionnée de voyages et de rencontres, je suis aussi sportive, j'aime les sciences, les jeux vidéos et l'informatique. De nombreux logiciels n'ont plus de secrets pour moi. Douée d'une excellente gestion du stress et de l'adaptation, j'aime étudier, j'apprends vite et suis organisée et autonome.



FORMATION

2021 – Formation développeur web – OpenClassrooms

Proiets déià validés:

Transformer une maquette en site web avec HTML & CSS

Dynamiser une page web avec des animations CSS

Optimiser un site web existant

Construire un site e-commerce en JavaScript (projet en cours)

Sept 2020 - PISCINE - ECOLE 42

Programmation en langage C

2020 - FORMATIONS WEB DEV - COURS EN LIGNE

Formations non diplômantes HTML/CSS/Js/Jquery/Bootsrap/PHP

2014 - BAFA - UFCV

Brevet d'Aptitude à la Fonction d'Animateur

2009 – DAEU B – UNIVERSITÉ CRÉTEIL

Diplôme d'Accès aux Etudes Universitaires section scientifique Equivalence au baccalauréat scientifique

2002 - BEP CSS - LYCEE JACQUES MONOD

Brevet d'études professionnelles carrières sanitaires et sociales



EXPÉRIENCES

2013-2019 | NOURRICE | PARTICULIERS

Trois enfants à charge âgés de 2ans, 3ans et 6ans à ma prise de poste. Sortie d'école, animation, bain, devoirs, repas, coucher. Activités d'éveil, pédagogiques, et sorties culturelles.

2013-2016 | ANIMATRICE | ÉCOLE MATERNELLE ET ÉLÉMENTAIRE

Organisation, animation et encadrement d'activités manuelles et artistiques, scientifiques et sportives. Surveillance des repas et des récréations. Encadrement d'un enfant autiste.

2004-2005 | SECRETAIRE MEDICALE | DOCTEURS GENERALISTES

Entretien des locaux, accueil des patients, prise de rendez-vous, création et archivage des dossiers patient.

2003-2008 | AUXILIAIRE DE VIE | PARTICULIERS

Repas, toilette, activités physiques et intellectuelles, promenades.



COMPÉTENCES

HTML5 Bootstrap C
CSS, SASS PHP PowerShell
JavaScript MySQL Wordpress
SEO, accessibilité Jquery Git, Github



ATOUTS

Autonomie Organisation Réactivité Relationnel